【裁判字號】    98,上訴,2871
【裁判日期】    980731
【裁判案由】    毒品危害防制條例
【裁判全文】
臺灣高等法院刑事判決                98年度上訴字第2871號
上  訴  人
即  被  告  甲○○
上列上訴人因違反毒品危害防制條例案件，不服臺灣板橋地方法
院98年度訴字第1162號，中華民國98年5月22日第一審判決（起
訴案號：臺灣板橋地方法院檢察署98年度毒偵字第789號），提
起上訴，本院判決如下：
    主  文
上訴駁回。
    理  由
一、按依刑事訴訟法第350條、第361條、第362條、第367條規定
    ，不服地方法院之第一審判決而上訴者，須提出上訴書狀，
    並應敘述具體理由，為上訴必備之程式。倘所提出之書狀未
    敘述上訴理由，或僅曾以言詞陳述上訴理由者，均應於上訴
    期間屆滿後20日內補提理由書於第一審法院。第一審法院經
    形式審查，認逾期未補提上訴理由者，應定期間先命補正；
    逾期未補正者，為上訴不合法律上之程式，應以裁定駁回。
    又雖已提出上訴理由，但所提非屬具體理由者，則由第二審
    法院以上訴不合法律上之程式，判決駁回。而所謂具體理由
    ，必係依據卷內既有訴訟資料或提出新事證，指摘或表明第
    一審判決有何採證認事、用法或量刑等足以影響判決本旨之
    不當或違法，而構成應予撤銷之具體事由，始克當之（例如
    ：依憑證據法則具體指出所採證據何以不具證據能力，或依
    憑卷證資料，明確指出所為證據證明力之判斷如何違背經驗
    、論理法則），若僅泛言原判決認定事實錯誤、違背法令、
    量刑失之過重或輕縱，而未依上開意旨指出具體事由，或形
    式上雖已指出具體事由，然該事由縱使屬實，亦不足以認為
    原判決有何不當或違法者（例如：對不具有調查必要性之證
    據，法院未依聲請調查亦未說明理由，或援用證據不當，但
    除去該證據仍應為同一事實之認定），皆難謂係具體理由，
    俾與第二審上訴制度旨在請求第二審法院撤銷、變更第一審
    不當或違法之判決，以實現個案救濟之立法目的相契合，並
    節制濫行上訴（最高法院97年度臺上字第892號判決要旨參
    照）。是上訴人之上訴書狀或補提之上訴理由書，雖有敘述
    上訴理由，惟並未具體敘述第一審判決有上述違法、不當情
    形，或形式上雖已指出具體事由，然該事由縱使屬實，亦不
    足以認為原判決有何不當或違法者，即與未敘述具體理由無
    異，其所為上訴，即不符合上訴之法定要件。
二、本件上訴人不服原審判決，提起上訴，上訴狀理由略以：因
    本人胞弟雙目患病幾盡全盲，且領有殘障手冊，生活起居需
    人照料，故請求能否予以輕判或可以支付罰金換本人可以照
    料胞弟生活起居，懇請庭上予以被告改過自新之機會云云。
三、查，本案原審判決認被告違反毒品危害防制條例第10條第1
    項施用第一級毒品罪以及同條例第10條第2項施用第二級毒
    品罪；又被告有本件原判決犯罪事實欄所載前科執行情形，
    有本院被告前案紀錄表1份在卷可憑，其於前案有期徒刑執
    行完畢後5年內，故意再犯有期徒刑以上之本罪，為累犯，
    依法加重其刑；並審酌被告之素行、再犯施用毒品情節、所
    生危害及犯罪後坦承犯行之態度等一切情狀，分別量處有期
    徒刑8月、有期徒刑4月，應執行有期徒刑10月。核其認事用
    法並無違誤，量刑亦稱妥適。
四、上訴人上訴意旨泛稱略以：請求能否予以輕判或可以支付罰
    金云云，惟查，（一）毒品危害防制條例第10條第1項之罪
    ，為最輕本刑6月以上5年以下有期徒刑之罪，被告前已有施
    用毒品等前科，又於前案有期徒刑執行完畢後5年內，仍再
    犯本件施用第一級、第二級毒品犯行，原審分別判處有期徒
    刑8月、有期徒刑4月，應執行有期徒刑10月，尚難謂過重；
    且法院所為刑之酌定，本屬自由裁量事項，倘未逾法定裁量
    範圍，即難謂其職權之行使有違誤。（二）另按犯最重本刑
    為5年以下有期徒刑以下之刑之罪，而受6個月以下有期徒刑
    或拘役之宣告者，得以新臺幣1千元、2千元或3千元折算一
    日，易科罰金，刑法第41條第1項定有明文；又按數罪併罰
    中之一罪，依刑法規定得易科罰金，若因與不得易科之他罪
    併合處罰結果而不得易科罰金時，原可易科部分所處之刑，
    自亦無庸為易科折算標準之記載（大法官釋字第144號解釋
    要旨參照），本件被告所犯施用第二級毒品宣告有期徒刑4
    月部分，因與宣告有期徒刑8月不得易科之施用第一級毒品
    罪併合處罰結果而不得易科罰金，原審定應執行有期徒刑10
    月，而不得易科罰金，亦無違誤，抗告人請求支付罰金，亦
    屬無據。至上訴人其餘所述其胞弟雙目患病幾盡全盲，領有
    殘障手冊，生活起居需人照料等情，縱係屬實，非屬判決實
    體審酌事項，自不足以認為原判決有何不當或違法者。是上
    訴人之上訴書狀，雖有敘述上訴理由，惟並未具體敘述第一
    審判決有上述違法、不當情形，上訴人所述，不足以認為原
    判決有何不當或違法者，即與未敘述具體理由無異，其所為
    上訴，即不符合上訴之法定要件，爰不經言詞辯論予以駁回
    。
五、據上論斷，應依刑事訴訟法第367條前段、第372條，判決如
    主文。
中    華    民    國    98    年    7     月    31    日
                  刑事第六庭審判長法  官  林堭儀
                                  法  官  張明松
                                  法  官  吳淑惠
以上正本證明與原本無異。
施用第一級毒品部分如不服本判決應於收受送達後10日內向本院
提出上訴書狀，其未敘述上訴之理由者並得於提起上訴後10日內
向本院補提理由書（均須按他造當事人之人數附繕本）「切勿逕
送上級法院」。
其餘部分不得上訴。
                                  書記官  陳雅加
中    華    民    國    98    年    8     月    5     日


司法院資訊處製作；財團法人民間司法改革基金會備份。
